【裁判字號】    90,上易,636
【裁判日期】    900529
【裁判案由】    傷害
【裁判全文】
臺灣高等法院臺南分院刑事判決               九十年度上易字第六三六號     Ｇ
      上  訴  人
      即  被  告  甲  ○  ○
右上訴人因傷害案件，不服臺灣嘉義地方法院八十九年度易字第一一八八號中華民國
九十年二月二十七日第一審判決（起訴案號：臺灣嘉義地方法院檢察署八十九年度偵
字第六七五五號），提起上訴，本院判決如左：
      主      文
上訴駁回。
      事      實
一、丙○○與施雅芳係國小同學，乙○○與施雅芳係高中同學。緣甲○○、蘇柏丞（
    同案已判決有罪確定）、丙○○三人應施雅芳之邀，於民國（下同）八十九年十
    月一日凌晨一時許，在嘉義市○區○○路四五九號「奪標ＫＴＶ」一○八號包廂
    內與乙○○、蔡淑詩、高嘉穗、楊靜宜等人一同慶祝施雅芳生日，席間甲○○、
    蘇柏丞、曾建華三人因向乙○○敬酒遭拒，雙方發生言語衝突，蘇柏丞並以腳踹
    乙○○（惟未成傷），氣氛不佳，於是各自離去。詎於同日凌晨一時三十分許乙○○、施雅芳、蔡淑詩、高嘉穗、楊靜宜等人步出前開ＫＴＶ時，甲○○、蘇柏
    丞、丙○○三人竟夥同不詳年籍姓名者一共十餘人，基於普通傷害之共同犯意聯
    絡，分持木棍及掃把等物，毆打乙○○，致乙○○受有頭部外傷瘀腫及多處擦傷
    、胸背部多處挫擦傷等傷害。
二、案經被害人乙○○訴由嘉義市警察局第一分局報告臺灣嘉義地方法院檢察署檢察
    官偵查起訴。
      理      由
一、上訴人即被告甲○○、丙○○於原審固坦承於「奪標ＫＴＶ」內因向告訴人乙○○敬酒遭拒而發生衝突，被告蘇柏丞當場並以腳踹告訴人腹部，惟均矢口否認有
    何犯行，均辯稱：其離開ＫＴＶ時，見告訴人遭不詳年籍姓名之人士毆打，惟與
    渠等並無任何關涉云云。經查：右揭犯罪事實，業據告訴人分別於警訊、偵查及
    審理時指訴綦詳，核與證人蔡淑詩於警訊、偵查及審理時（警卷第二十四頁至第
    二十五頁反面偵訊筆錄，偵查卷第十八頁至第十九頁訊問筆錄，原審卷第五十四
    頁至第五十五頁訊問筆錄），證人高嘉穗、楊靜宜及施雅芳於審理時（原審卷第
    五十六頁至第五十七頁訊問筆錄、第七十頁至第七十一頁審判筆錄）所證情節一
    致，且互核相符，又告訴人受有前開傷害，則有財團法人嘉義基督教醫院八十九
    年十月二日診斷證明書一紙及照片五張附卷（警卷第二十六頁、第三十頁至第三
    十二頁）可稽。被告三人雖以上開情節為辯，惟查：被告等與告訴人於ＫＴＶ包
    廂內因敬酒遭拒致生言語肢體衝突，導致心生不滿，為其等所自承（警卷第二頁
    、第五頁、第七頁、第十頁、第十五頁偵訊筆錄），足見其等已有行凶之動機；
    而證人施雅芳係被告丙○○之小學同學，本即認識，被告三人又應其邀請始至同
    一包廂內慶祝生日，該名證人與被告三人間當無任何仇隙怨恨可言，應無設詞誣
    攀及誤認之理，反觀被告三人卻利害與共，所述難免有互相迴護之虞。另被告丙○○自陳離開包廂時曾向告訴人之友人示警，請其趕緊離去，免生事端（本院卷
    第七十七頁辯護意旨狀），更可證明被告丙○○是時已知曉其他被告業已糾眾準
    備滋事，否則又何必多此一舉。再者，被告甲○○謂案發前其係與朋友四人在同
    ＫＴＶ三樓唱歌，後因丙○○之請，始至另一包廂共同慶祝生日（原審卷第五十
    七頁訊問筆錄），既有朋友身處同一地點，以目前通訊科技之進步迅速，短時間
    內糾集數人，非無可能。因之，被告二人所辯，顯係畏罪卸責之詞，並不可採。
    事證明確，其等犯行堪以認定。至被告丙○○於原審聲請對其進行測謊乙節，按
    測謊之鑑驗，係就受測人對相關事項之詢答，對應其神經、呼吸、心跳等反應而
    判斷，其鑑驗結果有時亦因受測人之生理、心理因素而受影響，該鑑驗結果固可
    為審判之參考，但非為判斷之唯一及絕對之依據（最高法院八十五年度台上字第
    五七九一號判決參照），本件既查無其他有利於被告等人之佐證，已如前述，縱
    進行測謊，僅能明瞭告訴人於回答問題時所呈現生理反應及對問題之關心程度，
    其結果未能證明所言屬實，核無鑑驗之必要。
二、核被告甲○○、丙○○所為，均係犯刑法第二百七十七條第一項之傷害罪。被告
    二人與蘇柏丞及其他不詳年籍姓名者一共十餘人間，就上揭犯行，有犯意之聯絡
    及行為之分擔，均為共同正犯。
三、原審認被告二人之罪證明確，因予適用刑法第二十八條、第二百七十七條第一項
    、第四十一條第一項前段，罰金罰鍰提高標準條例第一條前段、第二條等規定，
    並審酌被告二人並無前科，有臺灣嘉義地方法院檢察署刑案資料查註紀錄表、臺
    灣高等法院被告全國前案紀錄表各一份在卷可按，素行尚可，僅因敬酒細故即糾
    眾施暴之動機，犯罪之目的、手段、方法，告訴人所受傷害輕重程度，犯罪後迄
    今仍未與告訴人達成民事和解，取得其諒解，及犯後態度等一切情狀，各量處有
    期徒刑四月，並均諭知易科罰金以三百元折算一日之標準。至被告等人犯罪所用
    之木棍、掃把等物，因被告自始否認犯行，且無其他積極證據得認該物品是否存
    在及何人所有，爰不宣告沒收。本院經核原判決認事用法及量刑，俱無不合。被
    告二人上訴未具理由而指摘原判決有不當之處，為無理由，應予駁回。又被告二
    人經合法傳喚，無正當理由不到庭，不待其陳述逕行判決。
據上論斷，應依刑事訴訟法第三百六十八條、第三百七十一條，判決如主文。
本案經檢察官邱克斌到庭執行職務。
中    華    民    國      九十      年      五      月      二十九      日
                                  臺灣高等法院臺南分院刑事第一庭
                                      審判長法官  鄭    文    肅
                                            法官  黃    聰    明
                                            法官  王    浦    傑
右正本證明與原本無異。
不得上訴。
                                      法院書記官  蔡    振    豐
中    華    民    國      九十      年      五      月     三十一       日
附錄法條：
刑法第二百七十七條第一項：傷害人之身體或健康者，處三年以下有期徒刑、拘役或
                          一千元以下罰金。


司法院資訊處製作；財團法人民間司法改革基金會備份。
